【裁判字號】    92,易,1380
【裁判日期】    920728
【裁判案由】    毒品危害防制條例
【裁判全文】
臺灣高雄地方法院刑事判決                        九十二年度易字第一三八號
    公  訴  人  臺灣高雄地方法院檢察署檢察官
    被      告  甲○○
右列被告因違反毒品危害防制條例案件，經檢察官提起公訴（九十一年度偵字第四六
六七號），本院判決如左：
    主  文
甲○○施用第二級毒品，處有期徒刑玖月。扣案之安非他命壹小包（驗前毛重零點六
公克，驗後毛重零點五公克）沒收銷燬之。
    事  實
一、甲○○曾於民國八十五年二月間因違反藥事法等案件，經本院以八十五年訴緝字
    第二二三號判處應執行有期徒刑一年三月確定，嗣於八十五年八月間又因違反麻
    醉藥品管理條例案件，經臺灣高等法院高雄分院以八十六年上訴字第五九一號判
    決撤銷原判，改判有期徒刑五年六月確定，又於八十五年十一月間因違反麻醉藥
    品管理條例案件經本院以八十六年易字第七０九號判處有期徒刑六月確定；甲○
    ○就上開三罪於八十七年五月二十七日入監執行，並於九十年八月十六日縮刑假
    釋出監，嗣於九十一年十二月間上開假釋經撤銷，尚有殘刑二年十月十七日自九
    十三年一月二十七日起始接續另案執行（尚不構成累犯）。且於八十六年間因施
    用毒品案件，經臺灣高等法院高雄分院於八十七年八月五日以八十七年上訴字第
    一六五三號判決免刑確定，竟仍不知悔改，又基於施用第二級毒品之犯意，於九
    十一年八月十三日凌晨四時十分許回溯二十四小時內之某時，在不詳地點施用第
    二級毒品安非他命一次，為警於同年月十二日晚間二十二時許，在高雄市三民區
    ○○○路與褒忠路口處查獲，並扣得安非他命一小包（驗前毛重零點六公克，驗
    後毛重零點五公克）。
二、案經高雄市政府警察局刑事警察大隊移送臺灣高雄地方法院檢察署檢察官偵查起
    訴。
    理  由
一、訊據被告甲○○矢口否認其有施用毒品安非他命犯行，辯稱：扣案之安非他命並
    非其所有，該包安非他命係藏放在汽車腳踏墊下方，其所駕駛之該車係向朋友借
    用云云。經查，被告於九十年八月十三日凌晨四時十分許經警採取尿液（Ｌ專－
    九一六六五）以免疫學分析法及ＴＯＸＩ－ＬＡＢ法檢驗結果，呈安非他命陽性
    反應乙節，有高雄市政府衛生局煙毒尿液檢驗成績書一件在卷可查；嗣經本院將
    上開樣品送高雄醫學大學附設紀念醫院以足以排除偽陽性之氣相層析質譜儀法複
    驗結果，亦呈安非他命陽性反應，此有高雄醫學大學附設中和紀念醫院編號第九
    二０七－四０號尿液檢驗報告一件在卷可稽。且有搜索扣押證明筆錄、扣押物品
    目錄表、嫌疑人尿液採證代碼對照表。按依相關文獻資料顯示，甲基安非他命經
    口服投與後約百分之七十於二十四小時內自尿中排出，約百分之九十於九十六小
    時內自尿中排出，由於目前國內尿液中甲基安非他命之檢驗僅為鑑定其是否陽性
    反應，尚未定其含量，且甲基安非他命成分之檢出與其投與方式、投與量、個人
    體質、採尿時間與檢測儀器之精密度等諸多因素有關，因此僅憑尿液中呈安非他
    命陽性反應，並無法確實推算吸食時間距採集時間之長短，惟依上述資料推斷，
    最長可能不會超過四日，此有行政院衛生署藥物食品檢驗局八十一年二月八日（
    八一）藥檢壹字第一一五六號函可參。被告既於上開時間採驗尿液檢出安非他命
    反應，依上開函示，自可認定被告右揭時間施用安非他命。其於免刑判決確定後
    五年內再犯毒品危害防制條例第十條之罪。本件事證明確，被告犯行洵堪認定。
二、核被告所為，係犯毒品危害防制條例第十條第二項之施用第二級毒品罪。至被告
    施用第二級毒品時持有第二級毒品安非他命之低度行為應為施用第二級毒品之高
    度行為所吸收，爰不另論罪。本院審酌被告前於八十五年二月間因違反藥事法等
    案件，經本院以八十五年訴緝字第二二三號判處應執行有期徒刑一年三月確定，
    嗣於同年八月間又因違反麻醉藥品管理條例案件，經臺灣高等法院高雄分院以八
    十六年上訴字第五九一號判決撤銷原判，改判有期徒刑五年六月確定，又於八十
    五年十一月間因違反麻醉藥品管理條例案件經本院以八十六年易字第七０九號判
    處有期徒刑六月確定，被告就上開三罪於八十七年五月二十七日入監執行，於九
    十年八月十六日縮刑假釋出監，嗣於九十一年十二月間上開假釋經撤銷，尚有殘
    刑二年十月十七日自九十三年一月二十七日起始接續另案執行（尚不構成累犯）
    ，素行惡劣，又多次因施用毒品觸法，顯見其意志不堅，無戒斷毒品之意，又始
    終矢口否認犯行，犯後態度不佳，顯無悔改之意，並考量施用毒品係屬自戕行為
    ，所生危害非大等一切情狀，量處如主文所示之刑。至扣案晶體一小包，經送驗
    結果確為第二級毒品甲基安非他命（驗前毛重零點六公克、驗後毛重零點五克）
    乙節，有高雄醫學大學附設中和紀念醫院0000－000號檢驗報告一件在卷
    可參，而屬毒品無誤，應依毒品危害防制條例第十八條之規定，無論屬犯人所有
    與否均應沒收銷燬，爰依該規定宣告沒收銷燬之。
據上論斷，應依刑事訴訟法第二百九十九條第一項前段，毒品危害防制條例第十條第
二項、第十八條第一項前段、第二十三條第二項，判決如主文。
本案經檢察官劉河山到庭執行職務
中    華    民    國    九十二    年      七      月        二十八      日
                                  臺灣高雄地方法院刑事第七庭
                                      法  官  汪  怡  君
右為正本，係照原本作成，證明與原本無異。
如不服本判決，應於送達後十日內，向本院提出上訴狀。
                                      書記官  李  梅  芬
中    華    民    國    九十二    年      七      月        二十九      日
附錄本案論罪法條：
毒品危害防制條例第十條第二項
施用第二級毒品者，處三年以下有期徒刑。


司法院資訊處製作；財團法人民間司法改革基金會備份。
